【裁判字號】    99,家聲,602
【裁判日期】    990920
【裁判案由】    變賣遺產
【裁判全文】
臺灣桃園地方法院民事裁定             99年度家聲字第602號
聲  請  人  行政院國軍退除役官兵輔導委員會桃園縣榮民服務
            處
法定代理人  甲○○
被 繼承 人  乙○○亡）生前.
上列聲請人聲請變賣被繼承人乙○○之遺產事件，本院裁定
如下：
    主  文
准許聲請人變賣被繼承人乙○○所有之桃園縣桃園市○○里○○
街186 巷6 弄3號建築物。
聲請程序費用由被繼承人乙○○之遺產負擔。
    理  由
一、本件聲請意旨略以：被繼承人乙○○（男，民國6 年10月21
    日生）為國軍退除役官兵，於85年5 月26日死亡，在台灣無
    繼承人，遺有不動產即坐落於桃園縣桃園市○○里○○街
    186 巷6 弄3 號建築物1 筆，聲請人依法乃處理其遺產之法
    定遺產管理人，並經鈞院以86年度家催字第254 號裁定公示
    催告在案。因有大陸地區人民前來表示繼承，為移交遺產給
    大陸地區繼承人之必要，請准聲請人依退輔會不動產標售作
    業相關規定變賣被繼承人之前開不動產等語。
二、按「被繼承人在台灣地區之遺產，由大陸地區人民依法繼承
    者，其所得財產總額，每人不得逾2百萬元」、「第1項遺產
    中，有以不動產為標的者，應將大陸地區繼承人之繼承權利
    折算為價額」，台灣地區與大陸地區人民關係條例第67條第
    1項前段、第4項前段分別定有明文。次按遺產管理人為清償
    債權，或交付遺贈物之必要，經親屬會議之同意得變賣遺產
    ；又親屬會議不能召開或召開有困難時，依法應經親屬會議
    處理之事項，由有召集權人聲請法院處理之，民法第1179條
    第2項、第1132條第2項亦規定甚明。末按退除役官兵死亡無
    人繼承遺產管理辦法第8條之1 第1項規定：遺產管理人為清
    償債權、交付遺贈物或移交遺產給大陸地區繼承人，有變賣
    遺產之必要者，應聲請法院許可後辦理，此觀諸該條之規定
    自明。
三、經查，聲請人所主張之前開事實，業據其提出被繼承人之死
    亡證明書、戶籍謄本（影本）、個人資料、建物稅籍資料、
    本院86年度家催字第254 號民事裁定影本、公示催告登報資
    料影本等為證，並經本院依職權調取87年度家催字第199 號
    公示催告、87年度聲繼字第60號聲請繼承等民事卷宗核閱屬
    實，並有大陸地區繼承人聲請繼承經本院核後准於備查之復
    函通知影本在卷可按，故堪信為真實。本件被繼承人為退除
    役官兵，而聲請人前曾公示催告被繼承人之繼承人、債權人
    及受遺贈人其申報期間已經屆滿，聲請人為被繼承人之遺產
    管理人，依法須為被繼承人移交遺產。又被繼承人在臺無親
    屬，無法組成及召開親屬會議，現有大陸地區人民歐梓玉聲
    請繼承，被繼承人往生後遺有如主文所示之不動產，經核該
    不動產並非台灣地區與大陸地區人民關係條例第67條第4項
    但書所規定「被繼承人之台灣地區繼承人」所賴以居住的標
    的，是其大陸地區之繼承人自得主張繼承之。
    本件既已有被繼承人之大陸地區繼承人聲請繼承，依法自應
    將其繼承權利折算為價額後為遺產之交付。綜上，本件被繼
    承人所有如主文所示之遺產應移交大陸地區繼承人而有變賣
    之必要，故聲請人聲請變賣該不動產，並無不合，應予准許
    。
四、依非訟事件法第157條，裁定如主文。
中    華    民    國    99    年    9     月    20    日
                  家事法庭法  官  陳添喜
以上正本係照原本作成。
如對本裁定抗告須於裁定送達後10日內向本院提出抗告狀（應附
繕本），並應繳納抗告費新台幣1,000 元。
中    華    民    國    99    年    9    月    21    日
                          書記官  楊慧伶

司法院資訊處製作；財團法人民間司法改革基金會備份。
